臺灣新竹地方法院刑事裁定
111年度聲字第781號
聲  請  人  臺灣新竹地方檢察署檢察官
受  刑  人  劉鈞宏





上列聲請人因受刑人數罪併罰有二裁判以上，聲請定其應執行之
刑（111年度執聲字第550號），本院裁定如下：
    主  文
甲○○犯如附表所示各罪所處之刑，應執行有期徒刑貳年貳月。
    理  由
一、聲請意旨略以：上列受刑人甲○○因違反槍砲彈藥刀械管制條
    例等案件，先後經判決確定如附表（聲請書附表誤載之處，
    業經本院更正之，詳如本件附表所示），應依刑法第53條及
    第51條第5款，定其應執行之刑，爰依刑事訴訟法第477條第
    1項聲請裁定等語。
二、按數罪併罰，應依分別宣告其罪之刑為基礎，定其應執行刑
    ，此觀刑法第51條規定自明，故一裁判宣告數罪之刑，雖曾
    經定其執行刑，但如再與其他裁判宣告之刑定其執行刑時，
    前定之執行刑當然失效，仍應以其各罪宣告之刑為基礎，定
    其執行刑，不得以前之執行刑為基礎，以與後裁判宣告之刑
    ，定其執行刑（最高法院59年台抗字第367號裁定意旨參照
    ）；而上開更定之應執行刑，不應比前定之應執行刑加計其
    他裁判所處刑期後為重，否則即與法律秩序理念及法律目的
    之內部界限有違，難認適法（最高法院93年度台非字第192
    號判決意旨可參）。查附表編號1至編號2所示之2罪，雖曾
    經本院以109年度竹簡字第289號判決，定其應執行刑為有期
    徒刑4月確定；編號3至編號4所示之2罪，曾經本院以110年
    度侵訴字第29號判決，定其應執行刑為有期徒刑5月確定，
    然依前揭說明，前定之執行刑當然失效，本院應以其各罪宣
    告刑為基礎，定其執行刑，且本院定應執行刑，除不得逾越
    刑法第51條第5款所定法律之外部界限，亦應受內部界限之
    拘束，本於罪責相當之要求，在上開內、外部性界限範圍內
    ，綜合斟酌受刑人犯罪行為之不法與罪責程度，及對其施以
    矯正之必要性，予以裁定應執行之刑。
三、次按，二裁判以上數罪，縱其中一部分已執行完畢，如該數
    罪尚未全部執行完畢，因與刑法第54條及司法院院字第1304
    號解釋所謂僅餘一罪之情形有別，自仍應依刑法第53條之規
    定，定其應執行刑。而定應執行之刑，應由犯罪事實最後判
    決之法院檢察官聲請該法院依法裁定，不能因犯罪之一部分
    所科之刑業經執行完畢，而認檢察官之聲請為不合法，予以
    駁回，至已執行部分，自不能重複執行，應由檢察官於指揮
    執行時扣除之，此與定應執行刑之裁定無涉（最高法院81年
    度台抗字第464號、86年度台抗字第472號裁判意旨參照）。
    查被告所犯如附表編號1至編號2所示之罪，依臺灣高等法院
    被告前案紀錄表所載，雖已於民國110年5月27日易科罰金執
    行完畢，參照上揭最高法院裁判意旨，仍得由檢察官於換發
    執行指揮書時，扣除該部分已執行完畢之刑，並不影響本件
    應予定其應執行刑之結果。
四、經查，受刑人因違反槍砲彈藥刀械管制條例等案件，先後經
    最高法院及本院判處如附表所示之刑，且均分別確定在案，
    其中附表編號1至編號3之犯罪日期，應分別更正為「108年1
    月14日」、「108年2月11日」、「109年11月1日」，合先敘
    明。又其中編號1至編號2所示之罪所處之刑雖係得易科罰金
    或易服社會勞動；編號3至編號4所示之罪所處之刑雖係不得
    易科罰金，但得易服社會勞動；編號5所示之罪所處之刑係
    不得易科罰金或易服社會勞動，依刑法第50條第1項但書規
    定原不得就附表編號1至編號5所示之罪刑定應執行刑，然受
    刑人已於111年8月5日在臺灣新竹地方檢察署受刑人定執行
    刑或易科罰金意願回覆表勾選「是」（請求檢察官聲請合併
    定應執行刑，本件不聲請易科罰金、不聲請易服社會勞動服
    務及亦不撤回聲請）並於其上簽名，此有上開意願回覆表1
    紙附卷可參（本院卷第75頁），是以受刑人已向檢察官聲請
    定應執行刑，合於刑法第50條第2項之規定。
五、爰審酌受刑人所犯附表之罪，編號1至編號2所示之罪為違反
    毒品危害防制條例；編號3至編號4所示之罪係對未成年人為
    性交罪；編號5所示之罪為違反槍砲彈藥刀械管制條例，上
    開各罪間罪質迥異，侵害法益、犯罪情節亦有不同。是權衡
    前揭各罪之法律目的、受刑人之犯罪情節及行為次數等情，
    並就其所犯前揭各罪為整體非難評價，定其應執行如主文所
    示之刑。至附表編號1至編號2所示依法得易科罰金之罪，經
    與編號3至編號5所示依法不得易科罰金之罪併合處罰，依照
    司法院釋字第679號、第144號、院字第2702號解釋意旨，本
    院於定執行刑時，自無庸為易科罰金折算標準之諭知。又受
    刑人所犯如附表編號5所示案件，前經本院以109年度訴字第
    482號判決判處有期徒刑1年8月，併科罰金新臺幣10萬元，
    罰金如易服勞役，以新臺幣1千元折算1日，嗣受刑人不服，
    迭經上訴臺灣高等法院、最高法院，而分別遭臺灣高等法院
    以110年度上訴字第439號、最高法院以110年度台上字第602
    2號判決駁回上訴確定，就其中罰金刑部分，非屬聲請人聲
    請定其應執行刑範圍，是本院僅就附表所示有期徒刑部分，
    定其應執行如主文所示之刑，另關於罰金刑部分，應依原判
    決執行之，附此敘明。
六、依刑事訴訟法第477條第1項，刑法第53條、第51條第5款、
    第50條第2項，裁定如主文。
中　　華　　民　　國　　111 　年　　9 　　月　　16　　日
                  刑事第八庭　法　官　  崔恩寧
以上正本證明與原本無異。
如不服本裁定，應於裁定送達後5日內向本院提出抗告狀。
中　　華　　民　　國　　111 　年　　9 　　月　　16　　日
                              書記官    莊琬婷